【裁判字號】    97,交簡上,4
【裁判日期】    970304
【裁判案由】    過失傷害
【裁判全文】
臺灣彰化地方法院刑事判決             97年度交簡上字第4號
公  訴  人  臺灣彰化地方法院檢察署檢察官
上  訴  人
即  被  告  甲○○
上列上訴人因過失傷害案件，不服本院九十六年度斗交簡字第二
八六號，中華民國九十六年十一月二十一日第一審簡易判決（九
十六年度偵字第八六０一號），提起上訴，本院管轄之第二審合
議庭，判決如下：
    主      文
上訴駁回。
甲○○緩刑貳年。
    事實及理由
一、本案經本院審理結果，認第一審判決認事用法及量刑均無不
    當，應予維持，並引用第一審判決書記載，事實、證據及理
    由（如附件）。
二、上訴人即被告上訴意旨略以：被告甲○○事發當時，騎乘車
    牌號碼ＹＨＷ－１０９號機車行駛至彰化縣北斗鎮○○路一
    一九號前，因被害人林曾滿突自對向車道由東向西徒步橫跨
    中正路，伊隨即停車欲讓其通過，被害人卻因緊張急步穿越
    馬路而跌倒；且伊實有誠意欲與被害人達成民事和解，惟因
    被害人要求賠償金過高而未成立，原審未予詳查，遽為論罪
    科刑，顯有違誤，為此提起上訴云云。經查：被告甲○○於
    民國（下同）九十六年六月二十二日晚間十九時二十五分許
    ，騎乘車牌號碼ＹＨＷ－１０９號機車，沿彰化縣北斗鎮○
    ○路由北往南方向行駛，行至中正路一一九號前時，適有林
    曾滿先徒步橫越中正路後，再沿中正路由南往北方向直行至
    該處，甲○○應注意車前狀況，並隨時採取必要之安全措施
    ，而依當時情形又無不能注意之情事，竟疏未注意，致其所
    駕駛之機車右側手把處撞及林曾滿，造成林曾滿倒地受有胸
    部挫傷、腹部挫傷、左側肢體多處擦挫傷、頭部外傷、肋骨
    閉鎖性骨折等傷害，經警前往醫院處理時，被告當場承認為
    肇事之人之事實，業據其於警訊、偵查中及本院審理時供承
    不諱，核與被害人林曾滿於警訊中之指訴情節相符，復有道
    路交通事故現場圖、道路交通事故調查報告表、告訴人林曾
    滿南星醫院診斷證明書、秀傳紀念醫院診斷證明書各一份與
    現場及車損照片九張可資佐證，本件犯罪事證明確，被告犯
    行堪以認定。原審認定之事實、其所憑之證據及認定之理由
    ，業據原審引用聲請簡易判決處刑書記載明確，又被告於本
    院第二審亦坦白承認，被告之犯行洵堪認定，原審參酌其犯
    罪情節，判處本件罪刑，核無違誤或不當之處，上訴人之請
    求為無理由，應予駁回。惟審酌本件被告前未曾因故意犯罪
    受有期徒刑以上刑之宣告，此有臺灣彰化地方法院檢察署刑
    案資料查註紀錄表及臺灣高等法院被告前案紀錄表各一份在
    卷可考，且其業已與被害人林曾滿達成民事和解，此有彰化
    縣北斗鎮調解委員會調解書一份在卷可稽，則被告經此次科
    刑之判決，當知警惕，應無再犯之虞，本院因認對被告所宣
    告之刑，以暫不執行為適當，乃併予宣告緩刑二年，以勵自
    新。
據上論斷，應依刑事訴訟法第四百五十五條之一第一項、第三項
、第三百六十四條、第三百七十三條、第三百六十八條，刑法第
七十四條第一項第一款，判決如主文。
本案經檢察官曾文鐘到庭執行職務。
中    華    民    國    97    年     3    月     4    日
                  刑事第一庭    審判長法  官 葉榮郎
                                      法  官 郭麗萍
                                      法  官 鄭舜元
以上正本證明與原本無異。
本件不得上訴。
中    華    民    國    97    年    3     月    4     日
                                      書記官 吳金良


司法院資訊處製作；財團法人民間司法改革基金會備份。
